【裁判字號】    98,交訴,30
【裁判日期】    980930
【裁判案由】    公共危險等
【裁判全文】
臺灣雲林地方法院刑事判決              98年度交訴字第30號
公  訴  人  臺灣雲林地方法院檢察署檢察官
被      告  乙○○
                      號
上列被告因公共危險等案件，經檢察官提起公訴（98年度偵字第
2960號），於本院準備程序進行中，被告就被訴肇事逃逸之事實
為有罪之陳述，經本院就此部分裁定進行簡式審判程序，判決如
下：
    主  文
乙○○駕駛動力交通工具肇事，致人受傷而逃逸，處有期徒刑柒
月。緩刑貳年。乙○○並應自民國九十八年十月三日起至民國九
十九年九月三日止，於每月三日前支付丙○○、甲○○新臺幣捌
仟元，於民國九十九年十月三日前支付丙○○、甲○○新臺幣肆
仟元。
    事實及理由
壹、程序方面：
    本件係經被告乙○○於準備程序期日為有罪之陳述，而經本
    院合議庭裁定就被告乙○○被訴刑法第185 條之4 肇事逃逸
    罪部分，由受命法官獨任以簡式審判程序加以審理，則依據
    刑事訴訟法第273 條之2 、同法第159 條第2 項之規定，不
    適用傳聞法則有關限制證據能力之相關規定；並得依同法第
    310 條之2 之準用同法第454 條之規定製作略式判決書，依
    法僅需記載犯罪事實、證據名稱及應適用之法條，並得以簡
    略方式為之，如認定之犯罪事實、證據及應適用之法條，與
    檢察官聲請簡易判決處刑書或起訴書之記載相同者，得引用
    之，合先敘明。
貳、實體方面：
一、構成犯罪事實：
    乙○○於民國94年6 月14日經易處逕註駕駛執照至95年6 月
    13日，於期間屆滿後未再考領駕駛執照，係禁止駕車之人，
    竟仍於98年1 月16日晚間，駕駛車牌號碼3729-NW 號自小客
    車，沿國道三號高速公路北向中線車道由南往北方向行駛，
    而於同日晚間9 時50分許，行經該公路北向262 公里100 公
    尺處，因變換車道至內側車道時，疏未注意安全距離及讓直
    行車先行，適有丙○○所駕駛車牌號碼KC-4827 號自小客車
    搭載其母甲○○，沿同向內側車道行駛，乙○○所駕駛車輛
    之左前車頭因而撞及丙○○所駕駛車輛之右側車身，丙○○
    之車輛失控衝撞路旁安全島護欄2 次後，始於內側路肩完全
    煞停，致當時懷有身孕之丙○○因而受有腹部挫傷之傷害，
    甲○○因而受有胸部挫傷及皮下出血、左膝挫傷及皮下出血
    之傷害（過失傷害部分業經本院另為不受理判決）。詎乙○○明知其駕駛自小客車撞及丙○○所駕駛之車輛，致丙○○
    之車輛2 度衝撞路旁安全島護欄，已使其受有傷害，竟未立
    即採取救護措施或通知警察機關到場處理，僅因其無照駕車
    惟恐遭警查獲，即基於肇事逃逸之犯意，徒步攀越高速公路
    之護欄迅速逃離現場。嗣因路旁民眾報警處理，員警至肇事
    現場發現乙○○棄置於現場之車輛，乃循線查知上情。
二、認定犯罪事實所憑之證據名稱：
  (一)告訴人丙○○、甲○○於警詢及偵查中之指訴。
  (二)台大醫院雲林分院醫院診斷證明書2 紙。
  (三)道路交通事故現場圖、調查報告表(一)、(二)1 份、現場照片24
    幀。
  (四)證號查詢汽車駕駛人表。
  (五)被告乙○○於警詢、檢察官偵查及本院審理中之自白。而被
    告之自白核與上開積極證據相吻合，應與事實相符，可予採
    信。
三、論罪科刑之理由：
  (一)核被告所為，係犯刑法第185 條之4 肇事逃逸罪。
  (二)審酌被告於駕照遭註銷後，未再考領駕駛執照之情形下，仍
    貿然駕駛汽車往來車輛穿流不息之國道三號上，並於途中與
    告訴人發生車禍，致懷有身孕之丙○○因而受有腹部挫傷之
    傷害，甲○○因而受有胸部挫傷及皮下出血、左膝挫傷及皮
    下出血之傷害，又於車禍肇事後未為任何緊急處置，甚且於
    風馳電掣之國道三號上徒步逃離現場，逃避其責任，接連所
    為均屬危害交通安全之行為，惟念告訴人於本件車禍所受傷
    害並非嚴重，事後被告亦已與告訴人達成民事和解，並告訴
    人並已撤回過失傷害之告訴，有本院調解筆錄、刑事撤回狀
    在卷可憑，及被告學歷為國中畢業，教育程度不高，現為臨
    時工，暨其犯後於偵查及本院審理中均坦承犯行，尚知悔悟
    ，態度亦稱良好等一切情狀，量處如主文所示之刑。
  (三)被告於犯罪後已與告訴人達成和解，業如前述，而被告雖於
    90年8 月30日因恐嚇罪經法院判處有期徒刑3 月，緩刑2 年
    期間已屆滿，未經撤銷緩刑，有臺灣高等法院被告前案紀錄
    表1 份附卷可稽，是其刑之宣告已失其效力，視為未曾因犯
    罪受有期徒刑以上刑之宣告，足見被告平日素行尚稱良好，
    犯後並深表悔悟，僅係因一時失慮致罹刑典，經此偵、審程
    序之教訓，當知所警惕，信無再犯之虞，本院以為所宣告之
    刑以暫不執行為適當，併予宣告緩刑2 年，以啟自新。另為
    督促被告履行調解內容，爰依刑法第74條第2 項第3 款之規
    定，諭知被告應依調解筆錄之內容約定，自98年10月3 日起
    至99年9 月3 日止，於每月3 日前支付丙○○、甲○○新台
    幣（下同）8,000 元，於99年10月3 日前支付丙○○、甲○○4,000 元，作為緩刑之附加條件，以啟自新。
四、應適用之法條：
  (一)刑事訴訟法第299 條第1 項前段、第273 條之1 第1 項、第
    310 條之2 、第454 條第1 項。
  (二)刑法第185 條之4 、第74條第1 項第1 款、第2 項第3 款。
  (三)刑法施行法第1 條之1 。
本案經檢察官陳靜慧到庭執行職務。
中    華    民    國    98    年    9     月    30    日
                    交通法庭  法  官  吳錦佳
以上正本證明與原本無異。
如不服本判決應於收受判決後10日內向本院提出上訴書狀，並應
敘述具體理由；其未敘述上訴理由者，應於上訴期間屆滿後20日
內向本院補提理由書（均須按他造當事人之人數附繕本）。「切
勿逕送上級法院」。
                              書記官  謝璧卉
中    華    民    國    98    年    9     月    30    日
附錄本案論罪科刑法條全文：
刑法第185 條之4 ：
駕駛動力交通工具肇事，致人死傷而逃逸者，處6 月以上5 年以
下有期徒刑。


司法院資訊處製作；財團法人民間司法改革基金會備份。
